# 求助陈版主，在建租赁房产，科目核算问题。

提问人：eanaiwalker 时间：2020-05-23 18:48:00
如果该产业园的预定用途是只租不售，那应当计入在建工程，当产业园的建造达到预定可使用状态时，转入投资性房地产并按后续计量模式（成本模式、公允模式）分期计提摊销或者评估公允价值。
如果产业园中建成后拟对外出售，则应计入存货-开发成本，待完成后转入存货-开发产品。

回答人：chenyiwei
如果该产业园的预定用途是只租不售，则建造期间应在“投资性房地产——在建”科目归集其实际建造成本。